【裁判字號】    95,上訴,2999
【裁判日期】    950922
【裁判案由】    毒品危害防制條例
【裁判全文】
臺灣高等法院刑事判決                95年度上訴字第2999號
上  訴  人
即  被  告  甲○○
                    （現另案在臺灣基隆監獄執行中）
上列上訴人因違反毒品危害防制條例案件，不服臺灣基隆地方法
院95年度訴更 (一)字第1號，中華民國95年6月30日第一審判決
（起訴案號：臺灣基隆地方法院檢察署94年度毒偵字第1979號，
併辦案號：臺灣基隆地方法院檢察署95年度毒偵字第12號、第43
0號、第823號），提起上訴，及由檢察官移送併案審理（臺灣基
隆地方法院檢察署95年度毒偵字第1197號），本院判決如下：
    主  文
原判決撤銷。
甲○○連續施用第一級毒品，累犯，處有期徒刑壹年。
扣案海洛因淨重拾貳點參陸公克及殘渣袋壹只沒收銷燬；注射針
筒貳支、葡萄糖壹包、包裝袋陸只均沒收。
    事  實
甲○○前因施用毒品，經裁定令入戒治處所施以強制戒治，於民
國90年5月9日戒治期滿執行完畢，並有多次施用毒品前科，最近
一次由臺灣基隆地方法院以93年度易字第200號判處有期徒刑6
月確定，於94年4月27日縮刑期滿執行完畢。猶不知悔改，復基
於施用第一級毒品之概括犯意，自94年6月12日起至95年6月2日
止，分別在基隆市老大公廟附近之朋友住處、基隆市○○路151
巷2號3樓住處或基隆市不詳處所等地，以2、3天施用1次之頻率
，連續施用海洛因，嗣先後於下列時、地為警查獲：(一)94 年6月
13日下午4時10分許，在基隆市○○區○○路301號前為警查獲，
並扣得海洛因1包（驗餘淨重0.19公克）。(二)94年12月17 日下午
5時10分許，在基隆市○○區○○路151巷2號3樓住處，為警查獲
，並扣得其所有施用毒品所用之注射針筒2支、葡萄糖1 包、殘
渣袋1只。(三)95年1月19日零時10分許，在基隆市○○街1之7號朋
友處為警查獲。(四)95年2月8日下午5時20分許，在基隆市○○區
○○路151巷口，為警盤查，扣得海洛因1包（驗餘淨重0.07公克
）。(五)95年6月2日下午11時40分在基隆市○○路華帥飯店901室
因案通緝為警查獲，並扣得海洛因4包（驗餘淨重計12.1公克）
。
    理  由
一、認定犯罪事實所憑證據和理由：
 (一).被告之自白：
    上揭事實，業據被告於原審及本院審理時坦承在卷，其自白
    核與下列事證相符，堪以採信。
 (二).被告為警查獲後所採集之尿液，經以氣相層析質譜儀分析法
    為確認檢驗後，均呈嗎啡之陽性反應：
  1.94年6月27日台灣尖端先進生技醫藥股份有限公司濫用藥物
    尿液檢驗報告（見94年度偵字第2451號卷第45頁）。
  2.94年12月23日台灣尖端先進生技醫藥股份有限公司濫用藥物
    尿液檢驗報告（見95年度毒偵字第12號卷第52頁）。
  3.95年2月17日昭信科技顧問股份有限公司濫用藥物尿液檢驗
    報告（見95年度毒偵字第823號卷第13頁）。
  4.95年3月7日昭信科技顧問股份有限公司濫用藥物尿液檢驗報
    告（見95年度毒偵字第430號卷第37頁）。
  5.95年7月5日昭信科技顧問股份有限公司濫用藥物尿液檢驗報
    告（見95年度毒偵字第1197號卷第32頁）。
  6.扣案之白色粉末6包，經送法務部調查局鑑定結果，含有第
    一級毒品海洛因（驗餘淨重合計12.36公克），有法務部調
    查局94年8月12日調科壹字第320002985號、95年4月13日調
    科壹字第320003631號、95年7月10日調科壹字第320003848
    號鑑定通知書計3紙可稽。並有注射針筒2支、葡萄糖1包、
    殘渣袋1只扣案可稽。
二、論罪科刑及撤銷改判之理由：
 (一).核被告所為，係犯毒品危害防制條例第10條第1項之施用第
    一級毒品罪。被告持有第一級毒品之低度行為，應為施用第
    一級毒品之高度行為所吸收，不另論罪。被告多次施用第一
    級毒品海洛因之犯行，時間緊接，觸犯構成要件相同之罪名
    ，顯係基於概括犯意為之，為連續犯，應論以一罪，並依法
    加重其刑。被告行為後，刑法第56條連續犯之規定，業於94
    年1月7日修正公布刪除，並於95年7月1日施行，被告之犯行
    ，因行為後新法業已刪除連續犯之規定，此刪除雖非犯罪構
    成要件之變更，但顯已影響行為人刑罰之法律效果，自屬法
    律有變更，依新法第2條第1項規定，比較新、舊法結果，應
    適用較有利於被告之行為時法律即舊法論以連續犯（最高法
    院95年第8次刑事庭會議決議參照）。被告前受如事實欄所
    載有期徒刑執行完畢，於5年以內再犯本件有期徒刑之罪，
    為累犯，應依法遞加重其刑。至被告之行為，不論依修正前
    之刑法第47條，或修正後之刑法第47條第1項之規定，均構
    成累犯，對被告而言並無有利或不利之情形，應依修正前之
    刑法第47條，論以累犯。
 (二).撤銷改判之理由：
  1.被告於95年2月8日起至95年6月2日之犯行，與起訴部分，具
    有裁判上一罪連續關係，且經檢察官移請併辦，本院自得一
    併審理。原審對於被告予以論罪科刑，固非無見。但查，關
    於被告續犯由檢察官聲請本院併案審理部分之犯行，原審未
    及一併審酌處理。被告上訴請求就併案部分一併審酌，其上
    訴為有理由，自應將原判決撤銷改判。
 ２. 爰審酌被告犯罪之動機、有施用毒品前科仍不思悔改，一
     再施用毒品，顯無戒斷毒品之決心，施用毒品之次數及其
     犯罪後坦承犯行等一切情狀，量處有期徒刑1年。
 ３.沒收：
    扣案之第一級毒品海洛因（合計淨重12.36公克）及海洛因
    殘渣袋1只（殘渣量微無法秤重），均應依毒品危害防制條
    例第18條第1項前段規定，宣告沒收銷燬。包裝海洛因之外
    包裝袋6只（用於包裹海洛因，防止其裸露、潮濕，便於攜
    帶施用，為持有海洛因所用之物，並非不可分離）、注射針
    筒2支、葡萄糖1包，均係被告所有供犯本罪所用之物，業經
    被告陳明在卷，應依刑法第38條第1項第2款之規定宣告沒收
    。
三、適用之法律：
 (一).刑事訴訟法第369條第1項前段、第364條、第299條第1項前
    段。
 (二).毒品危害防制條例第10條第1項、第18條第1項前段、刑法第
    2條第1項、修正前刑法第11條前段、第56條、第47條、第38
    條第1項第2款。
本案經檢察官柯麗鈴到庭執行職務
中    華    民    國    95    年    9     月    22    日
                  刑事第十三庭  審判長法  官 曾德水
                                      法  官 杜惠錦
                                      法  官 廖紋妤
以上正本證明與原本無異。
如不服本判決，應於收受送達後十日內向本院提出上訴書狀，其
未敘述上訴之理由者並得於提起上訴後十日內向本院補提理由書
（均須按他造當事人之人數附繕本）。
                                      書記官 王增華
中    華    民    國    95    年    9     月    22    日
附錄：本案論罪科刑法條全文
毒品危害防制條例第10條第1項
施用第一級毒品者，處6月以上5年以下有期徒刑。


司法院資訊處製作；財團法人民間司法改革基金會備份。
